# 请教陈版，关于是否是股份支付的判断以及处理

提问人：768895149 时间：2020-05-05 19:37:00
业务背景 1 ：A公司是拟上市公司，B为A公司的子公司，B与自然人C一起投资设立D公司（注册资本 100 万），其中B出资 1000 万元占51%股权并控制（剩余计入资本公积，溢价 949 万），C出资 49 万元。C及其团队为拥有技术的人员（C为D的股东，也是员工），D公司业务主要由C及其团队开发产品后运营。投资协议中约定C及其核心技术人员服务期限不低于 3 年。在该背景下，D作为B的控股公司纳入B的合并报表范围，则由于溢价出资，是否构成对C的股份支付？
账务处理：在子公司D单体，确认其他非流动资产（确认金额=1000/51%*49%-49），并按服务期限摊销至对应费用？还是如何处理？
业务背景 2 ：
A公司是拟上市公司，B为A公司的子公司，B采用增资方式控制原C控制的D公司（注册资本 10 万），其中B增资1000 万元占80%股权并控制（剩余计入资本公积），增资后注册资本变更为 50 万元。C及其团队为拥有技术的人员，D公司业务主要由C及其团队开发产品后运营。投资协议中约定C及其核心技术人员服务期限不低于 3 年。在该背景下，D作为B的控股公司纳入B的合并报表范围，则由于溢价增资，形成的非同一控制下企业合并。由于溢价部分，合并层面C也属于公司的员工，是否构成对C的股份支付？
这种情况下，账务处理按照非同一控制下企业合并，在考虑被合并方账面净资产时，是否要考虑溢价对C的股份支付，所影响的D公司的可辨认净资产的公允价值？该怎么处理比较合适，是否有其他需要搞清楚的事项。
以上，比较少遇到的问题，还比较懵，谢谢陈版和各位大神。

回答人：chenyiwei
情形 1 ：严格来说这属于一种特殊形式的股份支付，会计处理可参考《瑞华研究 2010 ～ 2019 汇编》之“问题3-2-128 （对新设子公司出资额大于所享有权益份额的处理）”。
情形 2 ：非同一控制下企业合并中所涉及的股份支付，应按照企业合并准则进行会计处理，不适用股份支付准则。
故这种情况仍按照一般的通过增资形成的非同一控制下合并进行会计处理。